fr: Entreprise et industrie > Sciences et laboratoire: Éléments biochimiques; Kits de dissection; Produits chimiques de laboratoire; Matériel de laboratoire; Spécimens de laboratoire; Accessoires de laboratoire
sl-SI: Posel in industrija > Znanost in laboratorij: Biokemikalije; Kompleti za disekcijo; Laboratorijske kemikalije; Laboratorijska oprema; Laboratorijski vzorci; Laboratorijska oprema
sv: Företag och industri > Vetenskap och laboratorium: Biokemikalier; Dissekeringsutrustning; Laboratoriekemikalier; Laboratorieutrustning; Labbprov; Laboratoriematerial
pt-PT: Business e industrial > Ciência e laboratório: Bioquímica; Kits de dissecação; Laboratórios químicos; Equipamento de laboratório; Amostras de laboratório; Artigos de laboratório
nb: Forretninger og industri > Vitenskap og laboratorier: Biokjemikalier; Disseksjonssett; Laboratoriekjemikalier; Laboratorieutstyr; Laboratorieprøver; Forbruksmateriell til laboratorier
pl: Biznes i przemysł > Badania naukowe i laboratoryjne: Odczynniki biochemiczne; Zestawy autopsyjne; Chemikalia laboratoryjne; Sprzęt laboratoryjny; Preparaty laboratoryjne; Akcesoria laboratoryjne
es: Economía e industria > Ciencia y laboratorio: Productos bioquímicos; Kits de disección; Productos químicos de laboratorio; Equipo de laboratorio; Muestras de laboratorio; Productos de laboratorio
ru: Бизнес и промышленность > Лабораторное и научное оборудование: Биохимические реагенты; Наборы препаровальных инструментов; Лабораторные химикаты; Лабораторное оборудование; Лабораторные образцы; Лабораторная посуда
el: Επιχειρηματικός & βιομηχανικός εξοπλισμός > Επιστήμη & εργαστήριο: Βιοχημικά; Σετ ανατομίας; Χημικές ουσίες εργαστηρίου; Εργαστηριακός εξοπλισμός; Εργαστηριακά δείγματα; Εργαστηριακές προμήθειες
ro-RO: Afaceri și sectorul industrial > Știință și laborator: Substanțe biochimice; Truse de disecție; Produse chimice de laborator; Echipamente de laborator; Probe de laborator; Materiale de laborator
bg-BG: Бизнес и промишленост > Наука и лаборатория: Биохимикали; Комплекти за дисекция; Лабораторни химикали; Лабораторно оборудване; Лабораторни проби; Лабораторни консумативи
zh-TW: 商業與各產業 > 科學和實驗室: 生化製品; 解剖工具組; 實驗室化學用品; 實驗室器材; 實驗室檢體; 實驗室用品
pt-BR: Comercial e industrial > Ciência e laboratório: Bioquímicos; Kits de dissecação; Produtos químicos de laboratório; Equipamentos de laboratório; Espécimes de laboratório; Suprimentos de laboratório
sk-SK: Obchod a priemysel > Vedecké laboratórium: Biochemikálie; Súpravy na chirurgické zákroky; Laboratórne chemikálie; Laboratórne vybavenie; Laboratórne vzorky; Laboratórne potreby
hr-HR: Posao i industrija > Znanost i laboratorij: Biokemikalije; Setovi za disekciju; Laboratorijske kemikalije; Laboratorijska oprema; Laboratorijski uzorci; Laboratorijski pribor
nl: Zakelijk en industrieel > Wetenschap en laboratoriums: Biochemicaliën; Ontleedsets; Chemische producten voor laboratoriums; Laboratoriumapparatuur; Laboratoriumspecimens; Laboratoriumbenodigdheden
vi: Kinh doanh & Công nghiệp > Khoa học & Phòng thí nghiệm: Hóa chất sinh hóa; Bộ dụng cụ giải phẫu; Hóa chất phòng thí nghiệm; Thiết bị phòng thí nghiệm; Mẫu thí nghiệm; Dụng cụ phòng thí nghiệm
zh-CN: 商业/工业 > 科学与实验: 生化药品; 解剖工具包; 实验室化学品; 实验室设备; 实验室标本; 实验室用品
th: ธุรกิจและอุตสาหกรรม > วิทยาศาสตร์และห้องแล็บ: เคมีชีวภาพ; ชุดผ่าตัด; สารเคมีในห้องแล็บ; อุปกรณ์ห้องแล็บ; สิ่งส่งตรวจห้องแล็บ; อุปกรณ์ในห้องแล็บ
fi: Yritys ja teollisuus > Tiede ja laboratorio: Biokemia; Dissektiopakkaukset; Laboratoriokemikaalit; Laboratorio­laitteet; Laboratorion näytepullot; Laboratorio­tarvikkeet
en: Business & Industrial > Science & Laboratory: Biochemicals; Dissection Kits; Laboratory Chemicals; Laboratory Equipment; Laboratory Specimens; Laboratory Supplies
cs: Obchod a průmysl > Věda a laboratoře: Biochemikálie; Pitevní sady; Laboratorní chemikálie; Laboratorní vybavení; Laboratorní nádobky na vzorky; Laboratorní potřeby
tr: İş ve Endüstri > Bilim ve Laboratuvar: Biyokimyasallar; Diseksiyon Setleri; Laboratuvar Kimyasalları; Laboratuvar Ekipmanları; Laboratuvar Numuneleri; Laboratuvar Sarf Malzemeleri
hu: Üzlet és ipar > Tudomány és laboratórium: Biokémiai anyagok; Bonckészletek; Laboratóriumi vegyszerek; Laboratóriumi berendezések; Laboratóriumi minták; Laboratóriumi kellékek
ja: ビジネス・産業 > 科学・実験: 生化学; 解剖用具セット; 実験用科学薬品; 実験器具; 検査検体; 実験用品
da: Erhverv og industri > Videnskab og laboratorier: Biokemikalier; Dissektionssæt; Laboratorie – kemikalier; Laboratorieudstyr; Laboratorieprøver; Laboratorie – tilbehør
de: Wirtschaft & Industrie > Wissenschaft & Labor: Biochemikalien; Sezierinstrumente; Laborchemikalien; Laborausstattung; Laborproben; Laborbedarf
lt-LT: Verslas ir pramonė > Mokslas ir laboratorijos: Biocheminės medžiagos; Skrodimo rinkiniai; Laboratorinės cheminės medžiagos; Laboratorinė įranga; Laboratoriniai mėginiai; Laboratorijos reikmenys
it: Commercio e industria > Scienza e laboratorio: Prodotti biochimici; Kit di dissezione; Prodotti chimici laboratorio; Strumenti da laboratorio; Campioni di laboratorio; Articoli da laboratorio
ko: 비즈니스/산업 > 과학/연구: 생화학제; 해부 도구 세트; 실험용 화학물질; 실험 기구; 실험 시료; 실험용품